【裁判字號】    95,訴,262
【裁判日期】    950512
【裁判案由】    毒品危害防制條例
【裁判全文】
臺灣彰化地方法院刑事判決               95年度訴字第262號
公  訴  人  臺灣彰化地方法院檢察署檢察官
被      告  甲○○
                      號
上列被告因違反毒品危害防制條例案件，經檢察官提起公訴（95
年度毒偵字第365號），及移送併辦（95年毒偵字第1180、1459
號），本院認有刑事訴訟法第273-1條第1項之情形，而改依簡式
審判程序判決如下：
    主  文
甲○○連續施用第一級毒品，累犯，處有期徒刑壹年。扣案之注
射針筒壹支沒收。
    事  實
一、甲○○曾於民國（下同）93年間，因違反毒品危害防制條例
    案件，經本院於93年6月17日，以93年度訴字第220號判決判
    處有期徒刑9月，因其不服提起上訴，由臺灣高等法院臺中
    分院於93年8月6日，以93年度上訴字第1076號判決駁回上訴
    確定；又因竊盜案件，由本院於93年6月28日，以93年度易
    字342號判決判處有期徒刑6月確定；復因違反毒品危害防制
    條例案件，再經本院於93年12月19日，以93年度員簡字第
    261號判決判處有期徒刑4月確定，上開3案嗣經定應執行有
    期徒刑1年5月確定，甫於94年9月20日縮短刑期執行完畢。
    另其前因施用毒品案件，經本院於90年4月6日，以90年度毒
    聲字第1385號裁定送觀察、勒戒，因認有繼續施用毒品之傾
    向，經本院於90年6月13日，以90年度毒聲字第2382號裁定
    移送戒治處所施予強制戒治，業於91年12月19日強制戒治執
    行完畢釋放，並由臺灣彰化地方法院檢察署檢察官於92年1
    月20日，以92年度戒毒偵字第64、65號為不起訴處分確定。
    詎仍不知悔改，於前開強制戒治執行完畢釋放後5年內，復
    基於施用第一級毒品海洛因之概括犯意，自94年12月初某日
    起，至95年4月21日某時許止，在其位於彰化縣員林鎮○○
    里○○路○段554巷36號住所處，以將第一級毒品海洛因摻入
    香菸後，點火加以吸食之方式；或以將第一級毒品海洛因置
    入針筒內摻水混合後，再持以施打手臂之方式，連續施用第
    一級毒品海洛因多次。嗣先於94年12月9日上午9時25分許，
    為警持搜索票至彰化縣員林鎮○○路○段436號查獲，經採集
    其尿液檢驗結果呈嗎啡陽性反應；復於95年1月16日下午5時
    50分許，在彰化縣員林鎮○○街128號前，為警查獲，並當
    場扣得甲○○所有、且供其施用海洛因之注射針筒1支；又
    於同年3月10日下午1時許，因家庭暴力案件於彰化縣警察局
    員林分局，經其同意採集其尿液送驗，結果呈嗎啡陽性反應
    ，始循線查悉上情。
二、案經彰化縣警察局田中分局報請臺灣彰化地方法院檢察署檢
    察官偵查起訴，暨彰化縣警察局田中分局、員林分局請臺灣
    彰化地方法院檢察署檢察官移送併案審理，本院認有刑事訴
    訟法第273-1條第1項之情形，而改依簡式審判程序審理。
    理  由
一、按除被告所犯為死刑、無期徒刑、最輕本刑為3年以上有期
    徒刑之罪或高等法院管轄第一審案件者外，於刑事訴訟法第
    273條第1項程序進行中，被告先就被訴事實為有罪之陳述時
    ，審判長得告知被告簡式審判程序之旨，並聽取當事人、代
    理人、辯護人及輔佐人之意見後，裁定進行簡式審判程序；
    除簡式審判程序及簡易程序案件外，第一審應行合議審判，
    刑事訴訟法第273-1條第1項、第284-1條分別定有明文。本
    件被告甲○○所犯係死刑、無期徒刑、最輕本刑為3年以上
    有期徒刑或高等法院管轄第一審案件以外之罪，並於本院行
    準備程序時就被訴事實為有罪之陳述，本院合議庭依前揭規
    定，經評議結果，裁定改由受命法官獨任行簡式審判程序，
    先予敘明。
二、上揭事實，業據被告迭於本院行準備程序與審理時均坦承不
    諱，且其先後於94年12月9日、95年1月16日及同年3月10日
    為警查獲時所採取之尿液，經送鑑驗結果，確均呈嗎啡陽性
    反應，此有94年12月9日與95年1月16日彰化縣警察局田中分
    局委託檢驗尿液代號與真實姓名對照單、彰化縣警察局員林
    分局委託檢驗尿液代號與真實姓名對照單、彰化縣衛生局94
    年12月19日、95年1月23日煙檢字第945235、950319號煙毒
    尿液檢驗成績書及詮昕科技股份有限公司95年3月23日報告
    編號00000000號濫用藥物尿液檢驗報告各一紙附卷可稽，此
    外，復有扣案之注射針筒1支可資佐證。復參以施用第一級
    毒品海洛因具有成癮性，被告前經觀察、勒戒及強制戒治執
    行完畢釋放後，仍再次施用毒品，並屢為警查獲，被告顯有
    難以戒斷，且已成癮之情事，故雖被告於94年12月9日、95
    年1月16日及同年3月10日為警查獲前3日以外之施用毒品犯
    行未經採尿鑑驗，然依前開說明，亦應認被告之自白確與事
    實相符，洵堪採信。再查，被告曾因施用毒品案件，經本院
    於90年4月6日，以90年度毒聲字第1385號裁定送觀察、勒戒
    ，因認有繼續施用毒品之傾向，經本院於90年6月13日，以
    90年度毒聲字第2382號裁定移送戒治處所施予強制戒治，業
    於91年12月19日強制戒治執行完畢釋放等情，有該臺灣高等
    法院被告全國前案紀錄表及臺灣彰化地方法院檢察署刑案資
    料查註紀錄表在卷足憑，被告顯係於受強制戒治執行完畢釋
    放後，5年內再犯毒品危害防制條例第10條第1項之罪，依同
    條例第23條第2項規定，應依法論科。綜上所述，本件犯罪
    事證明確，被告前開犯行洵堪認定。
三、核被告甲○○所為，係犯毒品危害防制條例第10條第1項之
    施用第一級毒品罪。被告為施用毒品而持有第一級毒品，其
    持有之低度行為應為施用之高度行為所吸收，不另論罪。被
    告先後多次施用第一級毒品之犯行，時間緊接，所犯又係構
    成要件相同之罪，顯係基於概括犯意反覆為之，為連續犯，
    應依刑法第56條規定，以一罪論，並加重其刑。又查被告
    曾於93年間，因違反毒品危害防制條例案件，經本院於93年
    6月17日，以93年度訴字第220號判決判處有期徒刑9月，因
    其不服提起上訴，由臺灣高等法院臺中分院於93年8月6日，
    以93年度上訴字第1076號判決駁回上訴確定；又因竊盜案件
    ，由本院於93年6月28日，以93年度易字342號判決判處有期
    徒刑6月確定；復因違反毒品危害防制條例案件，再經本院
    於93年12月19日，以93年度員簡字第261號判決判處有期徒
    刑4月確定，上開3案嗣經定應執行有期徒刑1年5月確定，甫
    於94年9月20日縮短刑期執行完畢等情，有臺灣彰化地方法
    院檢察署刑案資料查註紀錄表及臺灣高等法院被告全國前案
    紀錄表等件在卷可參，被告於受有期徒刑之執行完畢後，5
    年內再犯有期徒刑以上之罪，為累犯，應依刑法第47條規定
    遞加重其刑。又查被告係自94年12月初某日起，至95年4月2
    1日某時許止，連續施用第一級毒品海洛因多次，而公訴人
    僅就被告於95年1月16晚間7時30分許採尿回溯96小時某時內
    ，施用第一級毒品海洛因1次之犯行提起公訴，該未經起訴
    之部分，與檢察官已提起公訴之部分，因被告均係基於概括
    犯意而為之，具有連續犯之裁判上一罪關係，其一部起訴之
    效力及於全部，故本院自得併予審究，併此敘明。爰審酌被
    告前曾有施用毒品犯行，經送觀察、勒戒及強制戒治執行完
    畢釋放後，猶不知悔改，再施用毒品不輟，不僅戕害自身健
    康，更辜負國家將之視為病人，並施以觀察、勒戒及強制戒
    治處遇之苦心，惟其對他人權益之侵害仍屬有限，於本院行
    準備程序與審理時均已坦承犯行，暨其犯罪動機、目的、手
    段、施用之次數、期間及其智識程度、生活狀況等一切情狀
    ，量處如主文所示之刑。扣案之注射針筒1支，係被告所有
    ，且已供其施用毒品犯罪所用之物，業據其陳明在卷，爰依
    刑法第38條第1項第2款規定，併予宣告沒收。
四、據上論斷，應依刑事訴訟法第273-1條第1項、第299條第1項
    前段，毒品危害防制條例第10條第1項，刑法第11條、第56
    條、第47條、第38條第1項第2款，判決如主文。
本案經檢察官林士富到庭執行職務。
中    華    民    國    95    年    5     月    12    日
                  臺灣彰化地方法院刑事第二庭
                                法  官  黃齡玉
以上正本證明與原本無異。
如不服本判決，應於判決送達後10日內，向本院提出上訴狀（ 須
附繕本 ）。
中    華    民    國    95    年    5     月    12    日
                                書記官  施嘉玫
毒品危害防制條例第10條第1項
施用第一級毒品者，處 6 月以上 5 年以下有期徒刑。


司法院資訊處製作；財團法人民間司法改革基金會備份。
